---
title: "Analyse des matchs d'aujourd'hui"
author: "Me"
date: "`r format(Sys.time(), '%d %B, %Y')`"
output:
  html_document: default
  pdf_document: default
---

```{r setup, include=FALSE}
knitr::opts_chunk$set(echo = TRUE)
```

## Graphique

**En haut de la diagonale est bon, en dessous, c'est mauvais!**

```{r echo= FALSE, message=FALSE, warning=FALSE}
library(dplyr)
library(tibble)
library(tidyr)
library(purrr)
library(lubridate)
library(ggplot2)
library(ggrepel)
library(kableExtra)
library(jsonlite)
library(formattable)

# Getting moj data --------------------------------------------------------


ajd <- today()
demain <- today() + 1
max_events <- 100
max_makerts <- 100
sport <- 584 #NBA - si jamais on voulait checker la NFL -> 55


url <- paste0("https://content.mojp-sgdigital-jel.com/content-service/api/v1/q/event-list?startTimeFrom=",
              ajd,"T05%3A00%3A00Z&startTimeTo=",
              demain,
              "T04%3A59%3A59Z&started=false&maxEvents=",
              max_events,
              "&orderEventsBy=startTime&maxMarkets=",
              max_makerts,
              "&orderMarketsBy=displayOrder&marketSortsIncluded=HH%2CHL%2CMR%2CWH&eventSortsIncluded=MTCH&includeChildMarkets=true&prioritisePrimaryMarkets=true&includeMedia=true&drilldownTagIds=",
              sport)


table_nba <- fromJSON(url)

table_nba%>%
  pluck("data") %>% 
  pluck("events") %>% 
  as.data.frame() %>%
  select(c(name, startTime, markets)) %>% 
  rename("GameName" = "name") %>% 
  unnest(cols = c(markets)) %>% 
  rename("EventName" = "name") %>% 
  filter(EventName == "Winner 2 Way")%>% 
  select(eventId, GameName, EventName, outcomes) %>% 
  unnest(cols = c(outcomes)) %>% 
  select(-displayOrder) %>% 
  unnest(cols = c(prices)) %>% 
  select(eventId,
         GameName,
         LongName = name,
         decimal) -> prices_per_market

# Getting 538 data --------------------------------------------------------

library(readr)
library(tictoc)


fte_nba <- read_csv(url("https://projects.fivethirtyeight.com/nba-model/nba_elo.csv"),
                    guess_max = 70000) # nécessaire sinon y'a des parsings failures

fte_nba %>% 
  filter(date == today()) %>% 
  select(date, team1, team2, elo_prob1, elo_prob2, raptor_prob1, raptor_prob2)%>%
  rename("x1" = "team1",
         "x2" = "team2",
         "y1" = "elo_prob1",
         "y2" = "elo_prob2",
         "z1" = "raptor_prob1",
         "z2" = "raptor_prob2") %>% # un peu sloppy mais nécessaire pour le names_pattern
  pivot_longer(x1:z2,
               names_to = c(".value", "id"),
               names_pattern = "(.)(.)")%>% 
  rename("Team" = "x",
         "Prob_elo" = "y",
         "Prob_raptor" = "z") -> teams_prob



# Load mapping table ------------------------------------------------------

nba_mapping <- readxl::read_excel("nba_teams.xlsx")


teams_prob <- teams_prob %>% 
  left_join(nba_mapping, by = c("Team" = "ABB"))

prices_per_market %>% 
  left_join(teams_prob, by = c("LongName" = "LongName")) %>% 
  mutate(Elo_in_decimal = 1/Prob_elo,
         Raptor_in_decimal = 1/Prob_raptor) -> data_for_comparison 
  
data_for_comparison %>% 
ggplot(aes(x = Raptor_in_decimal, y = decimal))+
  geom_point() +
  geom_abline(slope = 1) +
  geom_label_repel(aes(label = Team), size = 2.3) +
  labs(x = "Cote selon 538",
       y = "Cote selon moj") +
  coord_fixed() +
  theme_bw()

```

## Matchups à considérer

Tous les matchups dont la cote de MOJ est trop grosse selon 538

```{r, echo=FALSE}
data_for_comparison %>%
  select(-Prob_elo,
         -id,
         -eventId,
         -date,
         -Elo_in_decimal) %>%
  mutate(implicit_moj_prob = 1 / decimal) -> potential_bets

potential_bets %>%
  filter(Raptor_in_decimal < decimal) %>%
   mutate(
    implicit_moj_prob = percent(implicit_moj_prob, digits = 1),
    Prob_raptor = percent(Prob_raptor, digits = 1)
  ) %>%
  select(
    GameName,
    LongName,
    decimal,
    Raptor_in_decimal,
    implicit_moj_prob,
    Prob_raptor
  ) %>%
 
    rename(
    "Equipe à prendre" = "LongName",
    "Cote - MOJ" = "decimal",
    "Probabilité - MOJ" = "implicit_moj_prob",
    "Cote - 538" = "Raptor_in_decimal",
    "Probabilité - 538" = "Prob_raptor",
  ) %>%
  kbl(digits = 2) %>%
  kable_styling()
```


## Combinaisons intéressantes 

L'idée ici est de sortir 3 combinaisons intéressantes : 

* Une qui maximimise la cote (implique généralement une moins grande probabilité)
* Une qui maximise la probabilité (impliqué généralement une moins grande cote)
* Une qui fait un compromis entre les 2 

On se limite à regarder les combinaisons de taille 3 et de taille 2


### Combinaisons de taille 2

```{r, echo = FALSE}

two_by_two <- combn(potential_bets$Team, m = 2) %>%
  t() %>%
  as.data.frame(stringsAsFactors = FALSE) %>% 
  rename("Team1" = "V1",
         "Team2" = "V2")

two_by_two %>% 
  left_join(potential_bets %>% select(Team,
                                      dec_moj1 = decimal,
                                      dec_rpt1 = Raptor_in_decimal,
                                      prob_rpt1 = Prob_raptor,
                                      prob_moj1 = implicit_moj_prob),
            by = c("Team1" = "Team")) %>% 
  left_join(potential_bets %>% select(Team,
                                      dec_moj2 = decimal,
                                      dec_rpt2 = Raptor_in_decimal,
                                      prob_rpt2 = Prob_raptor,
                                      prob_moj2 = implicit_moj_prob),
            by = c("Team2" = "Team")) %>% 
  
  mutate(prob_combo_rpt = prob_rpt1 * prob_rpt2,
         prob_combo_moj = prob_moj1 * prob_moj2,
         dec_combo = dec_moj1 * dec_moj2,
         esp_combo = (dec_combo - 1) * prob_combo_rpt) %>%
  
  filter(prob_combo_rpt > prob_combo_moj) %>% # juste les combos rentables
  
  unite(Teams, Team1, Team2, sep = "-") %>% 
  mutate(Best_cote = case_when(
    dec_combo == max(dec_combo) ~ "Meilleure Cote",
    TRUE ~ "Not"
  ),
  Best_prob = case_when(
    prob_combo_rpt == max(prob_combo_rpt) ~ "Meilleure Prob",
    TRUE ~ "Not"
  ),
   Best_esp = case_when(
    esp_combo == max(esp_combo) ~ "Meilleure Esperance",
    TRUE ~ "Not"
  )
  
  ) %>%
  select(-dec_moj1,
         -dec_moj2,
         -prob_moj1,
         -prob_moj2,
         -dec_rpt1,
         -dec_rpt2,
         -prob_rpt1,
         -prob_rpt2) %>% 
  reshape2::melt(id = c("Teams",
                        "prob_combo_rpt",
                        "prob_combo_moj",
                        "dec_combo",
                        "esp_combo")) %>% 
  select(-variable) -> two_by_two_filled


data.frame(Index = c("Meilleure Cote",
            "Meilleure Prob",
            "Meilleure Esperance"),
  stringsAsFactors = FALSE) %>% 
  left_join(two_by_two_filled, by = c("Index" = "value")) %>% 
    mutate(prob_combo_rpt = percent(prob_combo_rpt, digits = 1),
         prob_combo_moj = percent(prob_combo_moj, digits = 1)) %>% 
  
  
  rename("Probabilité - 538" = "prob_combo_rpt",
         "Probabilité - MOJ" = "prob_combo_moj",
         "Cote - MOJ" = "dec_combo",
         "Espérance de gain" = "esp_combo") %>% 
    kbl(digits = 2) %>%
  kable_styling()


```



### Combinaisons de taille 3

```{r, echo = FALSE}

three_by_three <- combn(potential_bets$Team, m = 3) %>%
  t() %>%
  as.data.frame(stringsAsFactors = FALSE) %>% 
  rename("Team1" = "V1",
         "Team2" = "V2",
         "Team3" = "V3")

three_by_three %>% 
  left_join(potential_bets %>% select(Team,
                                      dec_moj1 = decimal,
                                      dec_rpt1 = Raptor_in_decimal,
                                      prob_rpt1 = Prob_raptor,
                                      prob_moj1 = implicit_moj_prob),
            by = c("Team1" = "Team")) %>% 
  left_join(potential_bets %>% select(Team,
                                      dec_moj2 = decimal,
                                      dec_rpt2 = Raptor_in_decimal,
                                      prob_rpt2 = Prob_raptor,
                                      prob_moj2 = implicit_moj_prob),
            by = c("Team2" = "Team")) %>% 
  
    left_join(potential_bets %>% select(Team,
                                      dec_moj3 = decimal,
                                      dec_rpt3 = Raptor_in_decimal,
                                      prob_rpt3 = Prob_raptor,
                                      prob_moj3 = implicit_moj_prob),
            by = c("Team3" = "Team")) %>% 
  
  
  mutate(prob_combo_rpt = prob_rpt1 * prob_rpt2 * prob_rpt3,
         prob_combo_moj = prob_moj1 * prob_moj2 * prob_moj3,
         dec_combo = dec_moj1 * dec_moj2 * dec_moj3,
         esp_combo = (dec_combo - 1) * prob_combo_rpt) %>% 
  
   filter(prob_combo_rpt > prob_combo_moj) %>%  # juste les combos rentables
  
  unite(Teams, Team1, Team2, Team3, sep = "-") %>% 
  mutate(Best_cote = case_when(
    dec_combo == max(dec_combo) ~ "Meilleure Cote",
    TRUE ~ "Not"
  ),
  Best_prob = case_when(
    prob_combo_rpt == max(prob_combo_rpt) ~ "Meilleure Prob",
    TRUE ~ "Not"
  ),
   Best_esp = case_when(
    esp_combo == max(esp_combo) ~ "Meilleure Esperance",
    TRUE ~ "Not"
  )
  
  ) %>%
  select(-dec_moj1,
         -dec_moj2,
         -dec_moj3,
         -prob_moj1,
         -prob_moj2,
         -prob_moj3,
         -dec_rpt1,
         -dec_rpt2,
         -dec_rpt3,
         -prob_rpt1,
         -prob_rpt2,
         -prob_rpt3) %>% 
  reshape2::melt(id = c("Teams",
                        "prob_combo_rpt",
                        "prob_combo_moj",
                        "dec_combo",
                        "esp_combo")) %>% 
  select(-variable) -> three_by_three_filled


data.frame(Index = c("Meilleure Cote",
            "Meilleure Prob",
            "Meilleure Esperance"),
  stringsAsFactors = FALSE) %>% 
  left_join(three_by_three_filled, by = c("Index" = "value")) %>% 
   mutate(prob_combo_rpt = percent(prob_combo_rpt, digits = 1),
         prob_combo_moj = percent(prob_combo_moj, digits = 1)) %>% 
  
  
  rename("Probabilité - 538" = "prob_combo_rpt",
         "Probabilité - MOJ" = "prob_combo_moj",
         "Cote - MOJ" = "dec_combo",
         "Espérance de gain" = "esp_combo") %>% 
    kbl(digits = 2) %>%
  kable_styling()


```