---
title: "Analyse des matchs d'aujourd'hui"
author: "Me"
date: "`r format(Sys.time(), '%d %B, %Y')`"
output:
  html_document: default
  pdf_document: default
---

```{r setup, include=FALSE}
knitr::opts_chunk$set(echo = TRUE)
```

## Graphique

**En haut de la diagonale est bon, en dessous, c'est mauvais!**

```{r echo= FALSE, message=FALSE, warning=FALSE}
library(dplyr)
library(tibble)
library(tidyr)
library(purrr)
library(lubridate)
library(ggplot2)
library(ggrepel)
library(kableExtra)
library(jsonlite)
library(formattable)
library(stringr)
library(stringi)
# Getting moj data --------------------------------------------------------


ajd <- today() 
demain <- today() + 1
max_events <- 500
max_makerts <- 100
sport <- 11 

teams_to_reconsider <- NULL# mettre NULL si on veut garder toutes les equipes

leagues_available_moj <- c("Germany Bundesliga","France Ligue 1","France Ligue 2","Belgium Pro League")
leagues_available_fte <- c("German Bundesliga","French Ligue 1", "French Ligue 2", "Belgian Jupiler League")

url <- paste0("https://content.mojp-sgdigital-jel.com/content-service/api/v1/q/event-list?startTimeFrom=",
              ajd,"T05%3A00%3A00Z&startTimeTo=",
              demain,
              "T04%3A59%3A59Z&started=false&maxEvents=",
              max_events,
              "&orderEventsBy=startTime&maxMarkets=",
              max_makerts,
              "&orderMarketsBy=displayOrder&marketSortsIncluded=HH%2CHL%2CMR%2CWH&eventSortsIncluded=MTCH&includeChildMarkets=true&prioritisePrimaryMarkets=true&includeMedia=true&drilldownTagIds=",
              sport)


table_soccer <- fromJSON(url)

table_soccer%>%
  pluck("data") %>% 
  pluck("events") %>% 
  as.data.frame -> table_intermediaire

table_intermediaire %>% 
  select(c(name, startTime, markets)) %>% 
  bind_cols(table_intermediaire$type$name) %>% 
  rename("GameName" = "name",
         "League" = "...4") %>% 
  unnest(cols = c(markets)) %>% 
  rename("EventName" = "name") %>% 
  filter(EventName == "Winner 3 Way")%>% 
  select(eventId,League, GameName, EventName, outcomes) %>% 
  unnest(cols = c(outcomes)) %>% 
  select(-displayOrder) %>% 
  unnest(cols = c(prices)) %>% 
  select(eventId,
         League,
         GameName,
         LongName = name,
         decimal) -> prices_per_market

# Getting 538 data --------------------------------------------------------

library(readr)
library(tictoc)


fte_soccer <- read_csv(url("https://projects.fivethirtyeight.com/soccer-api/club/spi_matches.csv"),
                       guess_max = 42000) # nécessaire sinon y'a des parsings failures


fte_soccer %>% 
  filter(league %in% leagues_available_fte) %>% 
  filter(date %in% c(ajd:demain)) %>% 
  
  select(date,league, team1, team2, prob1, prob2) %>%
  
  rename("x1" = "team1",
         "x2" = "team2",
         "y1" = "prob1",
         "y2" = "prob2") %>% # un peu sloppy mais nécessaire pour le names_pattern
  pivot_longer(x1:y2,
               names_to = c(".value", "id"),
               names_pattern = "(.)(.)")%>% 
  rename("Team" = "x",
         "Prob" = "y") -> teams_prob


# Load mapping table ------------------------------------------------------

soccer_mapping <- readxl::read_excel("soccer_teams.xlsx")


teams_prob_mapped <- teams_prob %>% 
  left_join(soccer_mapping) 



prices_per_market %>% 
  filter(League %in% leagues_available_moj) %>% 
  left_join(teams_prob_mapped, by = c("LongName" = "LongName")) %>% 
  mutate(Prob_in_decimal = 1/Prob) -> data_for_comparison 


data_for_comparison %>% 
  group_by(GameName) %>% 
  mutate(somme_non_draws = sum(Prob, na.rm = TRUE),
         date = coalesce(date)) %>% 
  ungroup() %>% 
  mutate(Prob = case_when(
    
    is.na(Prob) ~ 1-somme_non_draws,
    TRUE ~ Prob
    
  ),
  Prob_in_decimal = 1/Prob) %>% 
  select(-somme_non_draws) %>% 
  mutate(Name_for_graph = case_when(
    LongName == "Draw" ~ paste0("Draw -", substr(GameName, start = 1, stop = 5)),
    TRUE ~ LongName
    
  )) -> data_for_comparison


data_for_comparison %>% 
ggplot(aes(x = Prob_in_decimal, y = decimal))+
  geom_point(aes( col = League)) +
  geom_abline(slope = 1) +
  geom_label_repel(aes(label = Name_for_graph, col = League), data = data_for_comparison %>% filter(decimal >= Prob_in_decimal), size = 4) +
  labs(x = "Cote selon 538",
       y = "Cote selon moj") +
  coord_fixed() +
  theme_bw()

```

## Matchups à considérer

Tous les matchups dont la cote de MOJ est trop grosse selon 538

```{r, echo=FALSE}
data_for_comparison %>%
  select(-id,
         -eventId,
         -date) %>%
  mutate(implicit_moj_prob = 1 / decimal) -> potential_bets

potential_bets %>%
  filter(Prob_in_decimal < decimal) %>%
   mutate(
    implicit_moj_prob = percent(implicit_moj_prob, digits = 1),
    Prob = percent(Prob, digits = 1)
  ) %>%
  select(
    League,
    GameName,
    LongName,
    decimal,
    Prob_in_decimal,
    implicit_moj_prob,
    Prob
  ) %>%
 
    rename(
    "Equipe à prendre" = "LongName",
    "Cote - MOJ" = "decimal",
    "Probabilité - MOJ" = "implicit_moj_prob",
    "Cote - 538" = "Prob_in_decimal",
    "Probabilité - 538" = "Prob",
  ) %>%
  kbl(digits = 2) %>%
  kable_styling()
```


## Combinaisons intéressantes 

L'idée ici est de sortir 3 combinaisons intéressantes : 

* Une qui maximimise la cote (implique généralement une moins grande probabilité)
* Une qui maximise la probabilité (impliqué généralement une moins grande cote)
* Une qui fait un compromis entre les 2 

On se limite à regarder les combinaisons de taille 3 et de taille 2


### Combinaisons de taille 2

```{r, echo = FALSE}

potential_bets <- potential_bets %>% 
  filter(!(Team %in% teams_to_reconsider))


two_by_two <- combn(potential_bets$Name_for_graph, m = 2) %>%
  t() %>%
  as.data.frame(stringsAsFactors = FALSE) %>% 
  rename("Team1" = "V1",
         "Team2" = "V2")

two_by_two %>% 
  left_join(potential_bets %>% select(Name_for_graph,
                                      dec_moj1 = decimal,
                                      dec_rpt1 = Prob_in_decimal,
                                      prob_rpt1 = Prob,
                                      prob_moj1 = implicit_moj_prob),
            by = c("Team1" = "Name_for_graph")) %>% 
  left_join(potential_bets %>% select(Name_for_graph,
                                      dec_moj2 = decimal,
                                      dec_rpt2 = Prob_in_decimal,
                                      prob_rpt2 = Prob,
                                      prob_moj2 = implicit_moj_prob),
            by = c("Team2" = "Name_for_graph")) %>% 
  
  mutate(prob_combo_rpt = prob_rpt1 * prob_rpt2,
         prob_combo_moj = prob_moj1 * prob_moj2,
         dec_combo = dec_moj1 * dec_moj2,
         esp_combo = (dec_combo - 1) * prob_combo_rpt) %>% 
  filter(Team2 == "RC Lens") %>% 
  filter(prob_combo_rpt > prob_combo_moj) %>%  # juste les combos rentables
  
 # unite(Teams, Team1, Team2, sep = "-") %>% 
  mutate(Best_cote = case_when(
    dec_combo %in% tail(sort(dec_combo),2) ~ "Top 2 - Meilleure Cote",
    TRUE ~ "Not"
  ),
  Best_prob = case_when(
    prob_combo_rpt %in% tail(sort(prob_combo_rpt),2) ~ "Top 2 - Meilleure Prob",
    TRUE ~ "Not"
  ),
   Best_esp = case_when(
    esp_combo %in% tail(sort(esp_combo),2) ~ "Top 2 - Meilleure Esperance",
    TRUE ~ "Not"
  )
  
  ) %>%
  select(-dec_moj1,
         -dec_moj2,
         -prob_moj1,
         -prob_moj2,
         -dec_rpt1,
         -dec_rpt2,
         -prob_rpt1,
         -prob_rpt2) %>% 
  reshape2::melt(id = c("Team1",
                        "Team2",
                        "prob_combo_rpt",
                        "prob_combo_moj",
                        "dec_combo",
                        "esp_combo")) %>% 
  select(-variable) -> two_by_two_filled


data.frame(Index = c("Top 2 - Meilleure Cote",
            "Top 2 - Meilleure Prob",
            "Top 2 - Meilleure Esperance"),
  stringsAsFactors = FALSE) %>% 
  left_join(two_by_two_filled, by = c("Index" = "value")) %>% 
    mutate(prob_combo_rpt = percent(prob_combo_rpt, digits = 1),
         prob_combo_moj = percent(prob_combo_moj, digits = 1)) %>% 
  group_by(Index) %>% 
  arrange(desc(esp_combo), .by_group = TRUE) %>% 
  rename("Probabilité - 538" = "prob_combo_rpt",
         "Probabilité - MOJ" = "prob_combo_moj",
         "Cote - MOJ" = "dec_combo",
         "Espérance de gain" = "esp_combo") %>% 
  
    kbl(digits = 2) %>%
  kable_styling()


```



### Combinaisons de taille 3

```{r, echo = FALSE, eval=TRUE}

three_by_three <- combn(potential_bets$Name_for_graph, m = 3) %>%
  t() %>%
  as.data.frame(stringsAsFactors = FALSE) %>% 
  rename("Team1" = "V1",
         "Team2" = "V2",
         "Team3" = "V3")

three_by_three %>% 
  left_join(potential_bets %>% select(Name_for_graph,
                                      dec_moj1 = decimal,
                                      dec_rpt1 = Prob_in_decimal,
                                      prob_rpt1 = Prob,
                                      prob_moj1 = implicit_moj_prob),
            by = c("Team1" = "Name_for_graph")) %>% 
  left_join(potential_bets %>% select(Name_for_graph,
                                      dec_moj2 = decimal,
                                      dec_rpt2 = Prob_in_decimal,
                                      prob_rpt2 = Prob,
                                      prob_moj2 = implicit_moj_prob),
            by = c("Team2" = "Name_for_graph")) %>% 
  
    left_join(potential_bets %>% select(Name_for_graph,
                                      dec_moj3 = decimal,
                                      dec_rpt3 = Prob_in_decimal,
                                      prob_rpt3 = Prob,
                                      prob_moj3 = implicit_moj_prob),
            by = c("Team3" = "Name_for_graph")) %>% 
  
  
  mutate(prob_combo_rpt = prob_rpt1 * prob_rpt2 * prob_rpt3,
         prob_combo_moj = prob_moj1 * prob_moj2 * prob_moj3,
         dec_combo = dec_moj1 * dec_moj2 * dec_moj3,
         esp_combo = (dec_combo - 1) * prob_combo_rpt) %>% 
  
   filter(prob_combo_rpt > prob_combo_moj) %>%  # juste les combos rentables
  
  unite(Teams, Team1, Team2, Team3, sep = "-") %>% 
   mutate(Best_cote = case_when(
    dec_combo %in% tail(sort(dec_combo),2) ~ "Top 2 - Meilleure Cote",
    TRUE ~ "Not"
  ),
  Best_prob = case_when(
    prob_combo_rpt %in% tail(sort(prob_combo_rpt),2) ~ "Top 2 - Meilleure Prob",
    TRUE ~ "Not"
  ),
   Best_esp = case_when(
    esp_combo %in% tail(sort(esp_combo),2) ~ "Top 2 - Meilleure Esperance",
    TRUE ~ "Not"
  )
  
  ) %>%
  select(-dec_moj1,
         -dec_moj2,
         -dec_moj3,
         -prob_moj1,
         -prob_moj2,
         -prob_moj3,
         -dec_rpt1,
         -dec_rpt2,
         -dec_rpt3,
         -prob_rpt1,
         -prob_rpt2,
         -prob_rpt3) %>% 
  reshape2::melt(id = c("Teams",
                        "prob_combo_rpt",
                        "prob_combo_moj",
                        "dec_combo",
                        "esp_combo")) %>% 
  select(-variable) -> three_by_three_filled


data.frame(Index = c("Top 2 - Meilleure Cote",
            "Top 2 - Meilleure Prob",
            "Top 2 - Meilleure Esperance"),
  stringsAsFactors = FALSE) %>% 
  left_join(three_by_three_filled, by = c("Index" = "value")) %>% 
   mutate(prob_combo_rpt = percent(prob_combo_rpt, digits = 1),
         prob_combo_moj = percent(prob_combo_moj, digits = 1)) %>% 
  
    group_by(Index) %>% 
  arrange(desc(esp_combo), .by_group = TRUE) %>% 
  rename("Probabilité - 538" = "prob_combo_rpt",
         "Probabilité - MOJ" = "prob_combo_moj",
         "Cote - MOJ" = "dec_combo",
         "Espérance de gain" = "esp_combo") %>% 
    kbl(digits = 2) %>%
  kable_styling()


```